<!DOCTYPE html PUBLIC "-//W3C//DTD XHTML 1.0 Transitional//EN" "http://www.w3.org/TR/xhtml1/DTD/xhtml1-transitional.dtd">
<html xmlns="http://www.w3.org/1999/xhtml">
<head>
	<meta http-equiv="Content-Type" content="text/html; charset=iso-8859-1" />
	<title>Ymmärrä suomea</title>
	<style type="text/css" media="all">@import "css/styles.css";</style>
	<script type="text/javascript" src="swfobject.js"></script>
</head>
<body class="font-medium">
	<div id="main-wrapper">
		<div id="topbar"></div>
		<div id="main-menu">
			<table cellspacing="0" cellpadding="0" border="0" class="add-links"><tr>
				<td class="item"><img class="raquo" src="i/raquo.gif" alt="" height="7" width="4" /><a href="/ymmarra/index.php?moduli=sanakirja">Sanakirja</a></td>
				<td class="item"><img class="raquo" src="i/raquo.gif" alt="" height="7" width="4" /><a href="/ymmarra/index.php?moduli=verbit">Verbiluettelo</a></td>
				<td class="item"><img class="raquo" src="i/raquo.gif" alt="" height="7" width="4" /><a href="/ymmarra/index.php?moduli=kielioppi">Kielioppi</a></td>
			</tr></table>
			<table cellspacing="0" cellpadding="0" border="0"><tr>
				<td class="item"><img class="raquo" src="i/raquo.gif" alt="" height="7" width="4" /><a href="/ymmarra/index.php">Etusivu</a></td>
				<td class="item"><img class="raquo" src="i/raquo.gif" alt="" height="7" width="4" /><a href="/ymmarra/index.php?moduli=tekstit">Lukutekstit</a></td>
			</tr></table>
		</div>
		<div id="content">
			<table cellspacing="0" cellpadding="0" border="0" id="content-wrapper"><tr>
				<td>
					<div id="left-menu">
												<div class="header-verb"><span>Verbit</span></div>
						<div class="menu">
								<div class="init"><a href="/ymmarra/index.php?moduli=verbit&kirjain=a">A</a></div>
								<div class="init"><a href="/ymmarra/index.php?moduli=verbit&kirjain=e">E</a></div>
								<div class="init"><a href="/ymmarra/index.php?moduli=verbit&kirjain=h">H</a></div>
								<div class="init"><a href="/ymmarra/index.php?moduli=verbit&kirjain=i">I</a></div>
								<div class="init"><a href="/ymmarra/index.php?moduli=verbit&kirjain=j">J</a></div>
								<div class="init"><a href="/ymmarra/index.php?moduli=verbit&kirjain=k">K</a></div>
								<div class="init"><a href="/ymmarra/index.php?moduli=verbit&kirjain=l">L</a></div>
								<div class="init"><a href="/ymmarra/index.php?moduli=verbit&kirjain=m">M</a></div>
								<div class="init"><a href="/ymmarra/index.php?moduli=verbit&kirjain=n">N</a></div>
								<div class="init"><a href="/ymmarra/index.php?moduli=verbit&kirjain=o">O</a></div>
								<div class="init"><a href="/ymmarra/index.php?moduli=verbit&kirjain=p">P</a></div>
								<div class="init"><a href="/ymmarra/index.php?moduli=verbit&kirjain=r">R</a></div>
								<div class="init"><a href="/ymmarra/index.php?moduli=verbit&kirjain=s">S</a></div>
								<div class="init"><a href="/ymmarra/index.php?moduli=verbit&kirjain=t">T</a></div>
								<div class="init"><a href="/ymmarra/index.php?moduli=verbit&kirjain=u">U</a></div>
								<div class="init"><a href="/ymmarra/index.php?moduli=verbit&kirjain=v">V</a></div>
								<div class="init"><a href="/ymmarra/index.php?moduli=verbit&kirjain=y">Y</a></div>
								<div class="init"><a href="/ymmarra/index.php?moduli=verbit&kirjain=Ä">Ä</a></div>
						</div>					</div>
				</td>
				<td>
					<div id="main-content">
						<div id="path">
							<a href=".">Etusivu</a> &gt; <a href="/ymmarra/index.php?moduli=verbit&kirjain=N">N</a>						</div>
													<h1>NOUDATTAA</h1>
						<table cellspacing="0" cellpadding="0" border="0">
							<tr>
								<td colspan="2" style="padding-bottom:10px;"><strong>Aktiivin indikatiivi</strong></td>
							</tr>
							<tr>
								<td><pre>PREESENS                   
minä      noudatan         
sinä      noudatat         
hän       noudattaa        
me        noudatamme       
te        noudatatte       
he        noudattavat      

PASSIIVI
          noudatetaan      

IMPERFEKTI                 
         noudatin          
         noudatit          
         noudatti          
         noudatimme        
         noudatitte        
         noudattivat       

PASSIIVI
         noudatettiin      

PERFEKTI
olen     noudattanut       
olet     noudattanut       
on       noudattanut       
olemme   noudattaneet      
olette   noudattaneet      
ovat     noudattaneet      

PASSIIVI
on       noudatettu        

PLUSKVAMPERFEKTI
olin     noudattanut       
olit     noudattanut       
oli      noudattanut       
olimme   noudattaneet      
olitte   noudattaneet      
olivat   noudattaneet      

PASSIIVI
oli      noudatettu        
</pre></td>
								<td>&nbsp;&nbsp;&nbsp;</td>
								<td><pre>       KIELTOMUOTO
       en        noudata
       et        noudata
       ei        noudata
       emme      noudata
       ette      noudata
       eivät     noudata


       ei        noudateta

   
      en        noudattanut
      et        noudattanut
      ei        noudattanut
      emme      noudattaneet
      ette      noudattaneet
      eivät     noudattaneet


      ei        noudatettu


       en      ole noudattanut
       et      ole noudattanut
       ei      ole noudattanut
       emme    ole noudattaneet
       ette    ole noudattaneet
       eivät   ole noudattaneet


       ei      ole noudatettu 


       en    ollut  noudattanut
       et    ollut  noudattanut
       ei    ollut  noudattanut
       emme  olleet noudattaneet
       ette  olleet noudattaneet
       eivät olleet noudattaneet


       ei    ollut  noudatettu
</pre></td>
							</tr>
						</table>
						<table cellspacing="0" cellpadding="0" border="0">
							<tr>
								<td colspan="2" style="padding-bottom:10px;"><strong>Aktiivin konditionaali</strong></td>
							</tr>
							<tr>
								<td><pre>PREESENS
minä     noudattaisin      
sinä     noudattaisit      
hän      noudattaisi       
me       noudattaisimme    
te       noudattaisitte    
he       noudattaisivat    

PASSIIVI
         noudatettaisiin   

PERFEKTI
olisin   noudattanut       
olisit   noudattanut       
olisi    noudattanut       
olisimme noudattaneet      
olisitte noudattaneet      
olisivat noudattaneet      

PASSIIVI
olisi    noudatettu        
</pre></td>
								<td>&nbsp;&nbsp;&nbsp;</td>
								<td><pre> 
       en          noudattaisi
       et          noudattaisi
       ei          noudattaisi 
       emme        noudattaisi
       ette        noudattaisi
       eivät       noudattaisi


       ei          noudatettaisi


       en olisi    noudattanut
       et olisi    noudattanut
       ei olisi    noudattanut
       emme olisi  noudattaneet
       ette olisi  noudattaneet
       eivät olisi noudattaneet


       ei olisi    noudatettu
</pre></td>
							</tr>
						</table>
						<table cellspacing="0" cellpadding="0" border="0">
							<tr>
								<td colspan="2" style="padding-bottom:10px;"><strong>Aktiivin potentiaali</strong></td>
							</tr>
							<tr>
								<td><pre>PREESENS
minä     noudattanen       
sinä     noudattanet       
hän      noudattanee       
me       noudattanemme     
te       noudattanette     
he       noudattanevat     

PASSIIVI
         noudatettaneen    

PERFEKTI
lienen   noudattanut       
lienet   noudattanut       
lienee   noudattanut       
lienemme noudattaneet      
lienette noudattaneet      
lienevät noudattaneet      

PASSIIVI
lienee   noudatettu        
</pre></td>
								<td>&nbsp;&nbsp;&nbsp;</td>
								<td><pre> 
       en          noudattane
       et          noudattane
       ei          noudattane
       emme        noudattane
       ette        noudattane
       eivät       noudattane


       ei          noudatettane


       en    liene noudattanut
       et    liene noudattanut
       ei    liene noudattanut
       emme  liene noudattaneet
       ette  liene noudattaneet
       eivät liene noudattaneet


       ei    liene noudatettu
</pre></td>
							</tr>
						</table>
						<table cellspacing="0" cellpadding="0" border="0">
							<tr>
								<td colspan="2" style="padding-bottom:10px;"><strong>Aktiivin imperatiivi</strong></td>
							</tr>
							<tr>
								<td><pre>PREESENS

(sinä)   noudata           
(hän)    noudattakoon      
(me)     noudattakaamme    
(te)     noudattakaa       
(he)     noudattakoot      

PASSIIVI
         noudatettakoon    

PERFEKTI

ole      noudattanut       
olkoon   noudattanut       
olkaamme noudattaneet      
olkaa    noudattaneet      
olkoot   noudattaneet      

PASSIIVI

olkoon   noudatettu        
</pre></td>
								<td>&nbsp;&nbsp;&nbsp;</td>
								<td><pre> 

       älä         noudata
       älköön      noudattako
       älkäämme    noudattako
       älkää       noudattako
       älkööt      noudattako


       älköön      noudatettako



       älä ole       noudattanut
       älköön olko   noudattanut
       älkäämme olko noudattaneet
       älkää olko    noudattaneet
       älkööt olko   noudattaneet



       älköön olko   noudatettu
</pre></td>
							</tr>
						</table>
						<table cellspacing="0" cellpadding="0" border="0">
							<tr>
								<td colspan="2" style="padding-bottom:10px;"><strong>Verbin nominaalimuodot</strong></td>
							</tr>
							<tr>
								<td><pre>I INFINITIIVI              

Lyhyempi muoto:            
         noudattaa         

Pitempi muoto:             
         noudattaakseni    
         noudattaaksesi
         noudattaakseen
         noudattaaksemme
         noudattaaksenne
         noudattaakseen

III  INFINITIIVI           

inessiivi    noudattamassa 
elatiivi     noudattamasta 
illatiivi    noudattamaan  
adessiivi    noudattamalla
abessiivi    noudattamatta 
instruktiivi noudattaman   
                           
Passiivi
instruktiivi noudatettaman 
                           
                           
</pre></td>
								<td>&nbsp;&nbsp;&nbsp;</td>
								<td><pre> II INFINITIIVI

 inessiivi    noudattaessa
 instruktiivi noudattaen

 Passiivi
 inessiivi    noudatettaessa






   IV INFINITIIVI

   nominatiivi  noudattaminen
   partitiivi   noudattamista
      

   I PARTISIIPPI
   aktiivi      noudattava
   passiivi     noudatettava

   II PARTISIIPPI
   aktiivi      noudattanut
   passiivi     noudtettu
</pre></td>
							</tr>
						</table>

					</div>
				</td>
			</tr></table>		</div>
		<div id="footer"><a href="http://www.oph.fi/"><img src="i/oph_logo_ymmarrasuomea.gif" width="157" height="35" alt="OPH" /></a></div>
	</div>
</body>
</html>
